臺灣臺中地方法院刑事判決　　　　　　　　　　　　　九十三年度易字第九四六號
　　公　訴　人　臺灣臺中地方法院檢察署檢察官
　　被　　　告　乙○○
右列被告因傷害案件，經檢察官提起公訴（九十二年度偵字第二０八八五號），本院
判決如左：
    主  文
乙○○傷害人之身體，處有期徒刑肆月，如易科罰金，以佰元折算壹日。
    事  實
一、乙○○於民國九十二年六月十七日上午（起訴書誤載為下午）三時十五分許，因
    酒後騎乘車牌號碼ＩＹＺ─三０二號重型機車行經臺中縣龍井鄉○○○路及新興
    路口時，遭臺中縣警察局烏分局交通隊員警甲○○當場攔檢舉發，並開立舉發違
    反道路交通管理事件通知單，乙○○不服，乃依指定期限到案提出申訴，惟交通
    部公路總局臺中區監理所以依違反道路交通管理事件統一裁罰標準表及裁決書處
    罰主文裁處，於法並無不合為由，仍於九十二年八月一日以中監違字第裁六０─
    Ｈ00000000號裁決書，裁處乙○○違反道路交通管理處罰條例第三十五
    條第一項規定，處罰鍰新台幣（下同）四萬五千元整，並吊扣駕駛執照十二個月
    。乙○○心仍不服，復對前開裁處向本院聲明異議，經本院於九十二年十月十三
    日上午九時三十分許，傳喚乙○○、甲○○、周進雄到案說明，因甲○○於法院
    訊問時具結證稱本件係其與同事一同查獲乙○○酒後駕車，並有錄影存證等語，
    乙○○對於甲○○對其不利之證詞即心有未甘，竟基於傷害人身體之犯意，於上
    開案件開庭後即同日上午十時十分許，於本院臺中簡易庭門口停車場附近，出手
    毆打甲○○之頭部，致使甲○○受有左耳後方七×五公分紅腫之傷害。
二、案經甲○○訴由臺灣臺中地方法院檢察署檢察官偵查起訴。
    理  由
一、訊據被告乙○○矢口否認有何右揭傷害之犯行，辯稱：當日因聲明異議案件到法
    院開完庭後，即直接返家，事後並未與告訴人見過面，亦未出手毆打告訴人，不
    知告訴人身上之傷勢從何而來云云。經查：
（一）右揭被告傷害告訴人甲○○之事實，業據告訴人即證人甲○○（下稱告訴人甲
      ○○）於偵查中指訴及於本院審理時結證稱屬實，並有行政院衛生署臺中醫院
      驗傷診斷書一份在卷可稽。而被告乙○○因於九十二年六月十七日上午三時十
      五分許，因酒後騎乘機車於行經臺中縣龍井鄉○○○路及新興路口時，遭告訴
      人即臺中縣警察局烏分局員警甲○○當場攔檢舉發，並開立舉發違反道路交通
      管理事件通知單，嗣被告乙○○不服，乃依指定期限到案提出申訴，惟交通部
      公路總局臺中區監理所以依違反道路交通管理事件統一裁罰標準表及裁決書處
      罰主文裁處，於法並無不合為由，仍於九十二年八月一日以中監違字第裁六０
      ─Ｈ00000000號裁決書，裁處乙○○違反道路交通管理處罰條例第三
      十五條第一項規定，處罰鍰四萬五千元整，並吊扣駕駛執照十二個月。乙○○
      心仍不服，復對前開裁處向本院聲明異議，經本院於九十二年十月十三日上午
      九時三十分許，傳喚乙○○、甲○○、周進雄到案說明，告訴人甲○○於法院
      訊問時具結證稱本件係其與同事一同查獲乙○○酒後駕車，並有錄影存證等情
      ，亦據告訴人甲○○於本院審理時結證稱在卷，且為被告所不否認，復經本院
      九十二年度交聲字第八三六號聲明異議案件認定屬實，此有該聲明異議案件之
      訊問筆錄、交通事件裁定、臺灣高等法院臺中分院九十三年度交抗字第六號刑
      事裁定各一份在卷足憑。則被告當日係因告訴人甲○○前曾舉發其違規，復於
      本院訊問時到庭證述上揭情節，而對告訴人甲○○心生不滿，應尚與常理無悖
      ，此與告訴人所述被告為本件傷害犯行之緣由相符，顯見告訴人遭毆傷之原因
      、時間、地點均具直接關連性。參以告訴人甲○○乃臺中縣警察局烏日分局交
      通隊員警，為一執法人員之情，則告訴人甲○○當日若非確因遭到被告毆打，
      當無甘冒誣告之罪嫌，而誣指被告上揭傷害之犯行，顯見告訴人上揭之指訴，
      應非虛構，而屬可採。
（二）又依卷附之驗傷診斷書所載告訴人甲○○之診斷，其上記載：「左耳後方七×
      五公分紅腫之傷害。」等語，此與告訴人甲○○所述遭被告毆打之部位相符，
      另參以該診斷證明書所載之上揭傷害之驗傷日期確實為九十二年十月十三日等
      情，顯見與告訴人甲○○所述遭被告毆傷部位、程度等情節並無矛盾之處，再
      參以被告自承與告訴人甲○○並無怨隙，亦不熟識等情，則告訴人甲○○當無
      架詞誣陷被告之理，益證告訴人甲○○上揭指稱遭被告出手傷害一節，應堪採
      信，是被告否認有何傷害告訴人甲○○之情，顯屬事後飾卸之詞，不足採信。
      本件事證明確，被告之犯行洵堪認定。
二、核被告乙○○所為，係犯刑法第二百七十七條第一項之傷害罪。爰審酌被告乙○
    ○前有贓物、公共危險等前科，有臺灣高等法院被告全國前案紀錄表一份在卷可
    稽，素行不良，又因違規遭告訴人甲○○舉發並出庭作證而心生不滿，竟不思妥
    適反省，動輒以暴力之激烈方式傷害執法人員，無視於國家公權力之存在，手段
    甚為激烈，惡性非輕，暨考量告訴人受傷之程度、及被告犯後矢口否認犯行，毫
    無悔意等一切情狀，量處如主文所示之刑，並諭知易科罰金之折算標準。
據上論斷，應依刑事訴訟法第二百九十九條第一項前段，刑法第二百七十七條第一項
、第四十一條第一項前段，罰金罰鍰提高標準條例第一條前段、第二條，判決如主文
。
中      華      民      國    九十三    年      七      月     十六     日
                                  臺灣臺中地方法刑事第四庭
                                    審判長法  官  張 靜 琪
                                          法  官  羅 智 文
                                          法  官  王 世 華
右正本證明與原本無異。
如不服本判決，應於判決送達後十日內向本院提出上訴狀，上訴於臺灣高等法院臺中
分院( 須附繕本 )。
                                          書記官
中      華      民      國    九十三    年      七      月     十六     日
附錄論罪科刑法條
刑法第二百七十七條第一項：
傷害人之身體或健康者，處三年以下有期徒刑、拘役或一千元以下罰金。
